臺灣高等法院臺中分院刑事裁定
111年度聲字第1787號
聲  請  人  
即  受刑人  林義昌
上列聲請人即受刑人因違反毒品危害防制條例案件（本院103年
度上訴字第1113號），聲請付與卷內卷證影本等，本院裁定如下
：
    主  文
林義昌於預納費用後，准予付與如附表所示之卷證之電子卷證光
碟（經隱匿林義昌以外之第三人個人資料〈不含姓名〉部分），且
就取得之內容不得散布或非正當目的使用，並禁止為訴訟外之利
用。
其餘聲請駁回。
    理  由
一、聲請人即受刑人林義昌（下稱聲請人）聲請意旨略以（以下
    併詳參本院卷附「刑事聲請狀」、「民國111年9月16日訊問
    筆錄」及「111年9月19日刑事陳述意見狀」）：
  ㈠本案聲請人於102年12月24日遭烏日分局逮捕時，經拘留一夜
    ，於102年12月25日警方製作筆錄時，即有毒癮發作，精神
    恍惚，於地上打滾之事實，警方無視聲請人上開情狀，仍持
    續對聲請人製作筆錄，即屬「疲勞訊問」，聲請人於當日所
    為之陳述，自屬非出於自由意志之自白。又聲請人於當日下
    午移送地檢署，檢察官偵訊時聲請人於法庭上當庭嘔吐，聲
    請人於當日偵查庭所為陳述，係屬毒癮發作，精神恍惚之狀
    態下而為陳述，該次詢問筆錄當屬「無證據能力」，是原審
    判決顯然有違刑事訴訟法第156條之規定。
　㈡又聲請人於地院準備程序時，即有向法官表示，聲請人於偵
    訊時有毒癮發作，精神恍惚，當庭嘔吐之事實。聲請人於當
    日發監執行，台中監獄戒護人員隨即將聲請人送往培德醫院
    就醫，只因礙於晚上無醫生，故遲於隔日（即102年12月26
    日早上）始安排住院。經醫師診斷為毒品戒斷症狀，而安排
    住院5日，此亦有培德醫院醫療紀錄可資證明，然原審未依
    職權傳訊製作筆錄之警察，或勘驗檢察官之「偵訊光碟」以
    查明上開情況，而僅憑警詢筆錄之「製作時間」即斷言聲請
    人於當日所為之陳述係出於自由意志之陳述云云。
　㈢聲請人近日翻閱卷宗發現，臺中地檢署103年度偵字第691號
    起訴書，於犯罪事實紀載：「扣得林義昌所有之第一級毒品
    海洛因4包（毛重分別約為4.43公、1公克、0.6公克、0.6公
    克，驗餘淨重合計為2.32公克、純質淨重合計為0.39公克）
    」　，然原確定判決確於主文宣告：「林義昌販賣第一級毒
    品，處有期徒刑柒年捌月；扣案之第一級毒品海洛因壹拾陸
    包（含包裝袋壹拾陸個；驗餘淨重貳點叁零公克、空包裝總
    重肆點叁壹公克）均沒收銷燬之」，參酌上開原確定判決書
    所載，對於起訴效力所及之事實即「扣得林義昌所有之第一
    級毒品海洛因4包（毛重分別約為4.43公、1公克、0.6公克
    、0.6公克，驗餘淨重合計為2.32公克、純質淨重合計為0.3
    9公克）」，未於判決書主文宣告沒收銷毀之，即屬刑事訴
    訟法第379條第12款所稱「已受請求之事項未予判決之違法
    」，復於原確定定判決書宣告「林義昌販賣第一級毒品，處
    有期徒刑柒年捌月；扣案之第一級毒品海洛因壹拾陸包（含
    包裝袋壹拾陸個；驗餘淨重貳點叁零公克、空包裝總重肆點
    叁壹公克）均沒收銷燬之」，即屬「未受請求之事項予以判
    決之違法」，其判決當然違背法令。
　㈣本案證人游○○指證聲請人犯罪，因此聲請請求本院付與證人
    游○○警、偵訊筆錄，並檢閱證人游○○警、偵訊影音光碟，當
    係合理使用卷證權利。
　㈤聲請人聲請付與臺中地檢署103年度偵字第691號起訴書、臺
    中地院103年度訴字第549號刑事判決書、本院103年度上訴
    字第1113號刑事判決書、最高法院103年度台上字第4169號
    刑事判決書、法務部調查局濫用藥物實驗室103年1月24日調
    科壹字第10323001200號鑑定書、證人游○○警、偵訊筆錄、
    證人游○○及聲請人警、偵訊影音光碟，另聲請臺灣臺中地方
    法院103年度訴字第549號審判程序筆錄、刑事自白狀（附於
    臺灣臺中地方法院刑事卷）、臺灣高等法院臺中分院103年
    度上訴字第1113號審判程序筆錄等卷證資料，以利聲請人得
    以循非常上訴、再審程序進行救濟。聲請人同意矯正機關在
    其聲請付與卷證影本範圍內，自聲請人現有保管金覈實支付
    關費用等語，並同意法院付與電子卷證替代紙本卷證影本等
    語。
二、按憲法第16條規定人民有訴訟權，旨在確保人民有受公平審
    判之權利，依正當法律程序之要求，刑事被告應享有充分之
    防禦權，包括被告卷證資訊獲知權，俾受公平審判之保障。
    民國108年6月19日修正公布、同年12月19日施行刑事訴訟法
    第33條規定：「辯護人於審判中得檢閱卷宗及證物並得抄錄
    、重製或攝影（第1項）。被告於審判中得預納費用請求付
    與卷宗及證物之影本。但卷宗及證物之內容與被告被訴事實
    無關或足以妨害另案之偵查，或涉及當事人或第三人之隱私
    或業務秘密者，法院得限制之（第2項）。被告於審判中經
    法院許可者，得在確保卷宗及證物安全之前提下檢閱之。但
    有前項但書情形，或非屬其有效行使防禦權之必要者，法院
    得限制之（第3項）。對於前2項之但書所為限制，得提起抗
    告（第4項）。持有第1項及第2項卷宗及證物內容之人，不
    得就該內容為非正當目的之使用（第5項）」，明文賦予被
    告得請求付與卷宗及證物之權利，以利其防禦權及各項訴訟
    權之行使，並於第2項但書針對特別列舉之事由，規定得由
    法院就閱卷範圍及方式為合理之限制外，原則上即應允許之
    。而此規定於聲請再審之情形，準用之，109年1月8日增訂
    公布，同年月10日施行之同法第429條之1第3項亦有明文。
    參酌其立法理由說明「聲請再審無論基於何種事由，接觸並
    瞭解相關卷證資料，與聲請再審是否有理由，以及能否開啟
    再審程序，均至關重要。現行法並未明文規定聲請權人之卷
    證資訊獲知權，致生適用上之爭議，規範尚有未足，爰增訂
    本條第3項，俾聲請權人或代理人得以聲請再審為理由以及
    在聲請再審程序中，準用第33條之規定，向法院聲請獲知卷
    證資訊」。依此，刑事訴訟法第33條之卷證資訊獲知權自不
    應解為限於「審判中」被告始得行使，尚及於判決確定後之
    被告。至於判決確定後之被告，固得依檔案法或政府資訊公
    開法之相關規定，向檔案管理機關或政府資訊持有機關申請
    閱卷，如經該管機關否准，則循一般行政爭訟程序處理；惟
    因訴訟目的之需要，而向判決之原審法院聲請付與卷證影本
    ，實無逕予否准之理，仍應個案審酌是否確有訴訟之正當需
    求及聲請付與卷證影本之範圍有無刑事訴訟法第33條第2項
    但書規定應予限制之情形，而為准駁之決定（最高法院109
    年度台抗字第129號裁定意旨參照）。　
三、經查：　　　
　㈠聲請人前因違反毒品危害防制條例案件，經臺灣臺中地方法
    院以103年度訴字第549號判決判處有期徒刑7年8月，聲請人
    不服提起上訴，先後經本院以103年度上訴字第1113號、最
    高法院以103年度台上字第4169號判決駁回上訴確定在案，
    業經本院調取原判決卷宗（含偵審）並有上開判決書及臺灣
    高等法院被告前案紀錄表在卷可稽。聲請人於該案判決確定
    後，為提出再審之需，請求付與上開聲請意旨所述本院103
    年度上訴字第1113號案件如附表所示之卷證影本，揆諸前揭
    說明，為保障其獲悉卷內資訊之權利，並符便民之旨，除聲
    請人以外之第三人個人資料部分，並非聲請人行使防禦權所
    必須，且為上開第三人隱私權之範圍，應予隱匿外，其餘並
    無與其被訴事實無關或足以妨害另案之偵查，或涉及當事人
    、第三人之隱私或業務秘密等情事，亦無涉及國家機密或其
    他依法令應予保密之事項，准許聲請人於預納相關費用後付
    予如附表所示之經隱匿第三人個人資料之卷證影本，並依刑
    事訴訟法第33條第5項規定，諭知聲請人取得後，不得散布
    或為非正當目的之使用，並禁止再為轉拷，或為訴訟外之利
    用。又聲請人已同意以電子卷證替代卷證影本，是本件亦得
    付與隱匿第三人個人資料（不含姓名）之電子卷證光碟代之
    。　　
　㈡至聲請人聲請付與證人游○○警、偵訊影音光碟部分，經本院
    檢視卷附之資料，發現並無此部分之影音光碟。且查證人游
    ○○警、偵訊筆錄係分別於102年12月24日、同年月25日所製
    作，依於109年1月15日修正公布，於6個月後施行之刑事訴
    訟法第192條固規定「…第100條之1第1項、第2項之規定於證
    人之訊問準用之。」此關於「偵、審程序訊問證人須全程連
    續錄音，必要時，並應全程連續錄影」之規定，於司法警察
    （官）詢問證人時準用之（見刑事訴訟法第196條之1）。然
    於此次修法之前，檢察官訊問、司法警察（官）詢問證人時
    ，無必須錄音或錄影之明文，是檢察官訊問、司法警察（官
    ）詢問證人游○○時，未全程連續錄音或錄影，並無違背法定
    程序，附此說明。依上所述，本案相關卷宗內既無此部分之
    證據可供檢閱，聲請人此部分之聲請，自無從准許，應予駁
    回。
據上論斷，應依刑事訴訟法第220條，裁定如主文。
中　　華　　民　　國　　111 　年　　10　　月　　17　　日
            刑事第二庭   審判長法　官　何  志  通
                               法　官  石  馨  文
                               法　官  黃  玉  齡
以上正本證明與原本無異。
如不服本裁定，應於收受送達後5日內向本院提出抗告書狀（須
附繕本）。因疫情而遲誤不變期間，得向法院聲請回復原狀。 

                               書記官  李  妍  嬅   
　　　　　　　　　　　　　　　 
中　　華　　民　　國　　111 　年　　10　　月　　18　　日
附表：
編號 聲請付與卷證影本範圍 卷證所在  1 臺灣臺中地方法院檢察署檢察官103年度偵字第691號起訴書 臺中地院103年度訴字第549號卷第2至4頁反面  2 臺灣臺中地方法院103年度訴字第549號刑事判決 臺中地院103年度訴字第549號卷第87至93頁反面  3 臺灣高等法院臺中分院103年度上訴字第1113號刑事判決 本院103年度上訴字第1113號卷第65至72頁  4 最高法院103年度台上字第4169號刑事判決 最高法院103年刑事第六庭台上字第4169號卷第48至49頁  5 法務部調查局濫用藥物實驗室103年1月24日調科壹字第10323001200號鑑定書 臺中地檢103年度偵字第691號卷第103頁   6 證人游○○警、偵訊筆錄  臺中地檢103年度偵字第691號卷第25至26頁反面、第69至73頁反面  7 受刑人林義昌警、偵訊影音光碟 臺中地檢103年度偵字第691號卷資料袋內  8 臺灣臺中地方法院103年5月20日審判筆錄、被告刑事自白書 臺灣臺中地方法院103年度訴字第549號卷第55至59頁、第51至53頁、第76至78頁   9 臺灣高等法院臺中分院103年9月4日審判筆錄 臺灣高等法院臺中分院103年度上訴字第1113號卷第50至53頁